【裁判字號】    95,交抗,231
【裁判日期】    951219
【裁判案由】    聲明異議
【裁判全文】
臺灣高等法院臺南分院刑事裁定         95年度交抗字第231號
抗  告  人  甲○○
上列抗告人因違反道路交通管理處罰條例案件，不服臺灣雲林地
方法院中華民國九十五年十一月六日裁定（九十五年度交聲字第
一四七號），提起抗告，本院裁定如下：
      主    文
抗告駁回。
      理    由
一、抗告意旨略以：抗告人酒醉駕駛為警攔查，當場掣發交通違
    規通知單並依公共危險罪移送法辦，並經原裁定法院於民國
    （下同）九十五年二月二十七日以九十五年度交易字第五號
    判處有期徒刑六月得易科罰金以三百元折算一日確定，並發
    交雲林地檢署通知執行。抗告人於收受違規通知單後即依期
    限繳納違規罰款，而公共危險罪刑責部分當然靜待判決，然
    新修之行政罰法於九十五年二月五日施行，就刑事處罰及行
    政處罰採一罪不二罰、先刑罰後行政等原則，已繳罰款可聲
    請退還，抗告人即依該規定請求發還，但雲林監理站未比較
    新、舊行政罰法，適用較有利於行為人之九十五年二月五日
    施行新行政罰法規定，發還本件違規罰款，故行為人才提起
    本件異議，原裁定法院以期間已逾期，而予程序駁回，然則
    抗告人違規時新行政罰法尚未公布施行，致抗告人當時並無
    適法理由於違規單所定期間內提異議，但本件公共危險罪責
    部分，係於新修正行政罰法施行後之九十五年二月二十七日
    判決，比較新、舊行政罰法，應適用比較有利於行為人之新
    修正行政罰法，故請體恤抗告人家庭經濟不佳且家庭一切支
    出均賴抗告人賺錢支應，並請比較裁判時新、舊法之適用，
    廢棄原裁定，更為適法並比較有利於行為人之裁定，諭令雲
    林監理站發還已繳交之罰款云云。
二、按受處分人，不服主管機關所為之處罰，得於接到裁決書之
    翌日起二十日內，向管轄地方法院聲明異議，道路交通管理
    處罰條例第八十七條第一項定有明文；再交通法庭認聲明異
    議不合法律上之程式或其異議權已經喪失者，應以裁定駁回
    之，道路交通案件處理辦法第十八條前段亦規定甚明。
三、經查：
    抗告人於九十四年七月二十二日到案接受裁處，由原處分機
    關以口頭裁決處罰鍰六萬元並吊銷抗告人重型機車駕駛執照
    ，抗告人於同日繳納上開違規罰鍰結案，有交通部公路總局
    九十四年七月二十二日自行收納款項收據、交通部公路總局
    嘉義區監理所雲林監理站九十五年十月二十三日函文各一份
    在卷可稽（見原裁定卷第十七至二一頁），是該行政處分裁
    罰業已完成。而抗告人於九十五年八月二十九日始向原裁定
    法院聲明異議，有原裁定法院之收文戳可憑（見原裁定卷第
    一至第四頁），其聲明異議顯已逾法定期間，已不合法律上
    之程式，且無從補正，自應予以駁回，因此，原審法院依法
    駁回抗告人異議之裁定，核無不當。抗告人以其違法行為已
    經刑事判決，並已繳交折算之罰金，應有行政罰法之從新從
    輕原則及一事不二罰原則之適用，請撤銷原處分云云，為無
    理由，應予駁回。
據上論斷，應依道路交通管理處罰條例第八十九條、道路交通案
件處理辦法第二十六條，刑事訴訟法第四百十二條，裁定如主文
。
中    華    民    國    95    年    12    月    19    日
                  刑事第四庭    審判長法  官  吳志誠
                                      法  官  陳珍如
                                      法  官  林勝木
以上正本證明與原本無異。
不得再抗告。
                                      書記官  吳秋賢
中    華    民    國    95    年    12    月    19    日


司法院資訊處製作；財團法人民間司法改革基金會備份。
